臺灣高雄地方法院民事裁定　　　　　　 94年度簡聲抗字第9號
抗　告　人　甲○○
相　對　人　乙○○
上列當事人間請求停止執行事件，抗告人對於民國94年8月15日
本院高雄簡易庭所為之94年度雄聲字第48 號裁定，提起抗告，
本院裁定如下：
    主      文
抗告駁回。
抗告費用由抗告人負擔。
    理      由
一、抗告意旨略以：相對人以其業向鈞院提起確認本票債權不存
    在之訴（94年度雄簡字第5033號）為由而聲請裁定停止鈞院
    94年度執字第3851號強制執行事件之執行，經鈞院以94年度
    雄聲字第48號民事裁定准其於供擔保新台幣（下同）230,00
    0 元後，上開執行程序即於該確認本票債權不存在事件確定
    前予以停止，惟相對人上開訴請確認本票債權不存在事件之
    理由乃謂抗告人強暴脅迫逼其簽發系爭本票，然相對人就同
    一事由於前亦曾向台灣高雄地方法院檢察署提出告訴而經該
    署以94年度偵字第10640 號為不起訴處分在案，是相對人上
    開確認本票債權不存在之訴顯已無勝訴之可能，且相對人之
    聲請並不符合強制執行法第18條第2 項所定停止執行之要件
    ，而本件強制執行之標的金額為670,000 元，原裁定僅核定
    相對人提供230,000 元擔保金後即准予停止執行，所定之擔
    保金顯不相當，況抗告人僅查封相對人部分投資所得，尚未
    查封相對人所有之不動產，若日後執行不足清償，而相對人
    卻因本件停止執行而有脫產之機，抗告人之權益將無以確保
    ，爰於法定期間內提起抗告請求廢棄原裁定等語。
二、按「發票人主張本票係偽造、變造者，於前條裁定送達後20
    日內，得對執票人向為裁定之法院提起確認之訴。發票人證
    明已依前項規定提起訴訟時，執行法院應停止強制執行。但
    得依執票人聲請，許其提供相當擔保，繼續強制執行，亦得
    依發票人聲請，許其提供相當擔保，停止強制執行。發票人
    主張本票債權不存在而提起確認之訴不合於第1 項之規定者
    ，法院依發票人聲請，得許其提供相當並確實之擔保，停止
    強制執行。」，新修正非訟事件法第195 條定有明文，又「
    法院依強制執行法第18條第2 項定擔保金額而准許停止強制
    執行之裁定者，該項擔保係備供債權人因停止執行所受損害
    之賠償，其數額應依標的物停止執行後，債權人未能即時受
    償或利用該標的物所受之損害額，或其因另供擔保強制執行
    所受之損害額定之，非以標的物之價值或其債權額為依據。
    」，最高法院86年度台抗字第442 號亦著有裁定要旨可參，
    是以提起確認本票債權不存在之訴而聲請停止執行者，既同
    係備供債權人因停止執行所受損害之賠償，其擔保金額之核
    定，自同應依上開裁判要旨所示之審核依據為之。
三、經查，本院94年度雄簡字第5033號確認本票債權不存在之訴
    及94年度執字第3851號強制執行事件於本件裁定爭訟時乃均
    尚未審結或執行終結，此經本院調閱各該案卷查明屬實，而
    抗告人與相對人間所涉妨害自由乙案固經台灣高雄地方法院
    檢察署以94年度偵字第10640 號為不起訴處分在案，惟此刑
    事案件之偵查結果並無拘束民事審判事件之效力（最高法院
    50年度台上字第872 號判例要旨參照），本院就上開確認本
    票債權不存在之訴自仍應為實體之審核認定，自無以該事件
    經不起訴處分即得謂前訴為顯無勝訴之望者，是於上開民事
    事件判決確定前，相對人自有依法聲請供擔保後停止執行之
    權利，原裁定依據新修正施行之非訟事件法第195 條之規定
    於其聲請後酌定擔保予以核准相對人停止執行之聲請，此與
    強制執行法之規定原無干葛，抗告人執有停止執行規定之一
    之強制執行法第18條第2 項規定而質之其他法律所規定得為
    者自屬無據；另法院審酌應供擔保之數額乃依標的物停止執
    行後，債權人未能即時受償或利用該標的物所受之損害額，
    或其因另供擔保強制執行所受之損害額定之，其並非以標的
    物之價值或其債權額為依據已如前述，而本件執行債權額為
    670,000 元，相對人所提之確認本票債權不存在之訴係屬一
    般簡易案件，依其理由爭點僅在本票是否遭強暴脅迫所簽立
    乙點，其自起訴審理至確定之期間應不會逾1 年，再依抗告
    人如可及時受償，其資金可運用之情形為斟酌，原裁定以23
    0,000 元為抗告人因相對人聲請停止執行可能遭受之損害額
    而核定其擔保金，其數額應為相當並屬確實，而抗告人於此
    復未能具體說明原裁定核定之擔保金數額有何過低而致其可
    能受有何其他損害之情形，其空言主張自屬無據，故原告依
    法酌定相當之擔保而裁定准予停止執行，其認事用法均無違
    誤，抗告人指摘原裁定不當，請求將原裁定廢棄自無理由，
    應予駁回。至抗告人若恐相對人另有脫產之行為，其自可依
    民事保全程序確保其債權，此與本件停止執行事件亦屬無涉
    ，附此敘明。
四、據上論結，本件抗告為無理由，依非訟事件法第46條、第21
    條，民事訴訟法第495 條之1 、第449 條第1 項、第95條、
    第78條裁定如主文。
中　　華　　民　　國　　94　　年　　9 　　月　　7 　　日
                 民事第五庭審判長法  官  黃宏欽
                                 法  官  王雅苑
                                 法  官  郭宜芳
上為正本係照原本作成。
正本係照原本作成。如不服本裁定，僅得於收受本裁定正本送達
後10日內，以適用法規顯有錯誤為理由，向本院提出再抗告狀，
（須附繕本一份及繳納再抗告裁判費新台幣1,000 元），經本院
許可後紿可再抗告。
中　　華　　民　　國　　94　　年　　9 　　月　　12　　日
                                 書記官  劉法萱
